【裁判字號】    98,訴,969
【裁判日期】    981221
【裁判案由】    妨害自由等
【裁判全文】
臺灣臺北地方法院刑事判決               98年度訴字第969號
公  訴  人  臺灣臺北地方法院檢察署檢察官
被      告  丁○○
            戊○○
上列被告因妨害自由等案件，經檢察官提起公訴（97年度偵字第
21753 號），本院判決如下：
    主  文
丁○○未經許可，持有刀械，累犯，處有期徒刑月，如易科罰
金，以新臺幣壹仟元折算壹日，扣案之非農用掃刀壹支，沒收之
。又共同私行拘禁，累犯，處有期徒刑肆月，如易科罰金，以新
臺幣壹仟元折算壹日，扣案之球棒貳支，沒收之。應執行有期徒
刑伍月，如易科罰金，以新臺幣壹仟元折算壹日，扣案之非農用
掃刀壹支、球棒貳支均沒收。
戊○○共同私行拘禁，處有期徒刑貳月，如易科罰金，以新臺幣
壹仟元折算壹日，扣案之球棒貳支，沒收之。
    事  實
一、丁○○前因賭博案件，經本院以95年度簡字第2723號判決判
    處有期徒刑3月確定，嗣於民國95年12月5日易科罰金執行完
    畢。詎仍不知悔改，明知經中央主管機關公告查禁，非供正
    當使用具有殺傷力之刀械，為槍砲彈藥刀械管制條例所管制
    之物品，未經許可，不得無故持有，竟於某時、地，以不詳
    方法取得經中央主管機關公告查禁，具有殺傷力之非農用掃
    刀1 支，並將前開掃刀拿至其所經營位於臺北縣新店市○○
    路461 號之「嘎嘎叫釣蝦場」後方鐵皮屋內藏置，而未經許
    可無故持有之。又丁○○於93年間，經乙○○之邀投資臺北
    縣新店市安坑公園預定地之土地開發案，出資新臺幣（下同
    ）550 萬元，之後乙○○則以投資款遭友人挪用，致其週轉
    不靈，土地開發案遂無疾而終，旋人即避不見面；直至97年
    9 月9 日，丁○○經由前揭土地開發案之另一名投資人電話
    通知，獲悉乙○○出現在臺北縣汐止市○○○路168 號1 樓
    ，欲將乙○○帶回「嘎嘎叫釣蝦場」拘禁，藉此逼迫乙○○
    返還投資款，竟與戊○○及2 名真實姓名、年籍不詳、綽號
    「阿輝」、「阿陞」之成年男子，基於私行拘禁之犯意聯絡
    與行為分擔，4 人乘坐某不詳車號之小客車前往上述乙○○
    所在處所，共同將乙○○押入車內，載往「嘎嘎叫釣蝦場」
    後，押進後方之鐵皮屋內房間，並由丁○○、戊○○、「阿
    輝」、「阿陞」輪流看管，將乙○○私行拘禁在鐵皮屋內房
    間，於拘禁期間，丁○○喝令乙○○便溺在房間水桶，嚴禁
    其外出如廁，並持續以辱罵方式，另指示「阿輝」、「阿陞
    」分持丁○○所有之球棒2 支，或徒手毆打乙○○方式，逼
    令乙○○返還投資款，更脅迫乙○○簽立本票3 紙、遺囑3
    份（嗣經丁○○撕毀丟棄），嗣於97年9 月14日，乙○○佯
    稱欲返回住處拿電話號碼找友人幫忙，丁○○乃夥同「阿輝
    」、「阿陞」押乙○○返家，乙○○即趁丁○○一行人不注
    意時，書寫遭拘禁之處所「嘎嘎叫釣蝦場」之地址，及吩咐
    其女兒丙○○報警等內容於紙條，再將該紙條塞進吹風機內
    ，97年9 月18日丙○○至乙○○居住處發現該紙條後，立即
    前往臺北縣政府警察局新店分局報案，新店分局員警旋於當
    日晚間7 時30分許至「嘎嘎叫釣蝦場」後方鐵皮屋救出乙○○，乙○○始脫困，當場查獲丁○○、戊○○，並扣得前揭
    乙○○遭拘禁期間，對乙○○施強暴所持用之球棒2 支及丁○○未經許可持有之掃刀1 支。
二、案經臺北縣政府警察局新店分局報告臺灣臺北地方法院檢察
    署檢察官偵查起訴。
    理  由
壹、證據能力部分：
一、按被告以外之人於審判外之言詞或書面陳述，除法律有規定
    者外，不得作為證據，刑事訴訟法第159 條第1 項定有明文
    。臺北縣政府警察局97年11月5 日北縣警保字第0970144651
    號函覆鑑驗結果（見偵查卷第79頁），係該局依檢察機關概
    括授權執行鑑定職務所出具之書面鑑定報告，依刑事訴訟法
    第208 條第1 項規定無須準用鑑定人具結之規定，且合於同
    法第159 條第1 項之法律另有規定之情形，得作為證據。
二、按被告以外之人於審判外之陳述，雖不符合刑事訴訟法第15
    9條之1至第159條之4之規定，但經當事人於審判程序同意作
    為證據，法院審酌該言詞陳述或書面陳述作成時之情況，認
    為適當者，亦得為證據；當事人、代理人或辯護人於法院調
    查證據時，知有第159條第1項不得為證據之情形，而未於言
    詞辯論終結前聲明異議者，視為有前項之同意；刑事訴訟法
    第159條之5第1項、第2項分別定有明文。檢察官、被告丁○○及戊○○，對於本判決下列所引用被告以外之人於審判外
    之陳述（包含書面陳述），於本院準備程序及審理時，均表
    示無意見而不予爭執，且迄至言詞辯論終結前亦未再聲明異
    議，本院審酌上開證據資料製作時之情況，尚無違法不當及
    證明力明顯過低之瑕疵之情形，依刑事訴訟法第159條之5第
    2 項規定，認例外均具有證據能力；本院並於審判期日依法
    進行證據之調查、辯論，當事人於訴訟上程序權利，已受保
    障，合先敘明。
貳、實體部分：
一、被告丁○○涉犯槍砲彈藥刀械管制條例部分：
(一)訊據被告丁○○固坦承於前開時、地為警查扣前開掃刀一情
    ，惟矢口否認有何違反槍砲彈藥刀械管制條例之犯行，辯稱
    ：為警查扣之掃刀並非伊所有，伊不知有掃刀放在前開鐵皮
    屋內，伊後來問戊○○，戊○○才說該掃刀係從外面撿回來
    的，戊○○以為是修車工具云云。
(二)經查：
 1、警方於97年9 月18日19時30分許，在被告丁○○所經營位於
    臺北縣新店市○○路461 號之「嘎嘎叫釣蝦場」後方鐵皮屋
    內扣得前開非農用掃刀1 支一情，業經被告丁○○供認不諱
    （見偵查卷第11、67頁），且有證人即查獲警察甲○○於本
    院審理時之證述（見本院卷（二）第27頁背面）、證人即共
    同被告戊○○於警詢、偵訊時之證述可參（見偵查卷第17、
    72頁），並有卷附搜索扣押筆錄、扣押物品目錄表，扣案掃
    刀可佐（偵查卷第35頁至第38頁），本件扣案掃刀為警查獲
    時確放置在被告丁○○前開鐵皮屋，堪以認定。又扣案之掃
    刀1 支，經送臺北縣政府警察局鑑驗結果認：送鑑刀械1支
    ，屬於槍砲彈藥刀械管制條例所列管刀械「非農用掃刀」，
    有該局97年11月5 日北縣警保字第0970144651號函1 份（偵
    查卷第79頁）在卷可按，足認本案為警查獲之掃刀1 支屬槍
    砲彈藥刀械管制條例所列管刀械。再者，前開掃刀係在被告
    丁○○所經營之「嘎嘎叫釣蝦場」後方鐵皮屋內查扣，已如
    前述，而證人戊○○於警詢時證稱：上開掃刀係丁○○所有
    等語（見偵查卷第17頁），復於本院證稱：前開鐵皮屋係丁○○所有等語（本院卷（二）第32頁），證人甲○○於本院
    審理時證稱：現場發現之掃刀，當時其有問是何人，丁○○
    說是他的等語（見本院卷（二）第28頁），且被告丁○○於
    警詢時曾供陳：上開掃刀係伊所有等語（偵查卷第11頁），
    益證被告丁○○持有扣案掃刀一節無疑。
 2、被告丁○○雖以前詞置辯，惟觀諸被告丁○○於警詢時稱：
    前開掃刀為伊所有等語（見偵查卷第11頁）；於97年9 月19
    日偵訊時稱：伊不知那是掃刀，伊裝潢後面辦公室時，從天
    花板上拿下來的，掃刀不是伊的，伊以為是修車轉輪胎的鐵
    云云（見偵查卷第67頁）；於98年1 月5 日偵訊時則稱：扣
    案掃刀係伊頂下釣蝦場後，在店內輕鋼架上所發現，伊以為
    只是1 支鐵管，不知是掃刀，所以就丟在地上，房子在整理
    時，可能被他人踢到沙發下，後來才被警察發現云云（見偵
    查卷第90頁）；再於本院審理時辯稱：伊不知有掃刀放在鐵
    皮屋內，後來戊○○才說掃刀係其從外面撿回來的云云（見
    本院卷（二）第53頁），被告丁○○說詞一再變異，則其前
    開所辯是否信實即有可疑。
 3、證人戊○○雖於本院審理時證稱：前開掃刀係伊於97年5 、
    6 月前開釣蝦場剛開幕時，在釣蝦場後面空地上撿到的，伊
    不知是掃刀，以為是鐵棍，伊撿到後將掃刀放在釣蝦場後面
    小房間內沙發的下面，伊未跟丁○○說，後來伊也忘了有這
    支刀等語（見本院卷（二）第32頁），惟證人戊○○先於警
    詢時證稱：扣案掃刀係丁○○所有云云（見偵查卷第17頁）
    ，復於97年9 月19日偵訊時證稱：伊不知那是掃刀，警方搜
    出來伊才看到，伊原以為那是鐵棒云云（見偵查卷第72頁）
    ，再於98年1 月5 日偵訊時證稱：扣案掃刀好像是丁○○的
    ，但其不確定云云（見偵查卷第91頁），經本院質之為何證
    人戊○○前於警詢中及偵查時均未表明該掃刀為其所有，起
    訴後始承認，證人戊○○證稱：因為警察已經在釣蝦場說是
    丁○○的，所以作警詢筆錄時伊也這麼說，伊當時所言不實
    在；97年9 月19日及98年1 月5 日偵訊時伊有陳述該支掃刀
    是伊撿來的，但當時伊不敢承認；剛開始伊比較害怕，伊也
    不知道後面為何就不怕，所以敢承認等語（見本院卷（二）
    第33頁背面、第34頁正面）。綜合觀察證人戊○○歷次陳述
    ，可知其於為警查獲初始於警詢、偵訊時均證稱上開掃刀為
    被告丁○○所有，然於本院審理時所為之證述，即加以修正
    而附和被告丁○○，參以證人戊○○於本院審理時證稱：當
    初警察詢問伊時，未以強暴、脅迫或其他不正當方式舉動等
    語（本院卷（二）第33頁），及證人戊○○於本院審理時證
    稱：伊家裡是做水電回收，伊會回收寶特瓶、鋁、鐵等，家
    裡分類後再拿到回收場賣錢，釣蝦場的有用垃圾伊有看到就
    會撿，釣蝦場裡有回收桶，伊會撿起來丟進去，但釣蝦場裡
    面回收桶的東西伊不會帶回家等語（見本院卷（二）第15頁
    ），則依常情判斷，倘被告戊○○於釣蝦場後方空地撿到上
    開掃刀而以為係鐵棍，應會拾回家裡分類後，拿到回收場去
    賣錢，或丟進釣蝦場之回收桶，惟被告竟將上開掃刀放在鐵
    皮屋之沙發下，實與常情有違。又一般人若為卸責，於案件
    起訴後應更不敢承認持有刀械，證人戊○○反於本件起訴後
    ，始翻異前詞承認掃刀為其所有，不僅悖於常情，證人戊○○就此亦無法作出解釋。顯見證人戊○○於本院所為證言，
    係為迴護被告丁○○，始為翻異之詞，應非屬實。是證人戊○○於本院審理時所為之上開證詞，自難資為有利於被告之
    證據。
 4、綜上以觀，被告丁○○所辯，核屬諉卸之詞，不足採信。本
    件事證明確，被告丁○○犯行至堪認定。
二、被告丁○○、戊○○涉犯妨害自由罪部分：
(一)訊據被告丁○○及戊○○固均坦承因乙○○積欠被告丁○○
    債務，被告2 人即與2 名真實姓名年籍不詳之成年男子，於
    上開時、地，駕車搭載乙○○前往上開釣蝦場，乙○○迄至
    97 年9月18日警方查獲時止，均待在該釣蝦場後方之鐵皮屋
    內等情，惟均矢口否認有何妨害自由犯行，被告丁○○辯稱
    ：乙○○係自願與伊至釣蝦場，乙○○表示想在釣蝦場當廚
    師，賺錢還伊，故自願留下，鐵皮屋內的門是開放式的，釣
    蝦場內也可以洗澡云云。被告戊○○則辯稱：乙○○係自願
    上車與渠等一起前往釣蝦場，伊在釣蝦場沒有看管乙○○，
    不讓其離開云云。
(二)經查：
 1、被告丁○○於93年間，投資550 萬元參與乙○○召集之新店
    市安康地區土地投資生意，因乙○○資金週轉不靈，導致土
    地投資失敗，積欠投資人龐大債務，無力償還，乃四處躲避
    ，又於97年9 月9 日，被告丁○○經上開土地開發生意之另
    名投資人己○○告知，獲悉乙○○出現於臺北縣汐止市○○○路168 號1 樓處，即與戊○○、2 名真實姓名年籍不詳、
    綽號「阿輝」、「阿陞」之成年男子，駕車前往上址，再搭
    載林榮前往上開嘎嘎叫釣蝦場後方之鐵皮屋內，嗣於97 年9
    月14日，被告丁○○曾與乙○○一同返家，迄至97年9 月18
    日乙○○均待在上開鐵皮屋內等情，為被告丁○○、戊○○
    所是認，且經證人乙○○於警詢時、偵查中，及證人己○○
    於本院審理時證述屬實（見偵查卷第21頁至第22頁、本院卷
    （二）第7 頁至第10頁），並有臺灣臺北地方法院檢察署97
    年度偵緝字第2029號、第2030號、第2031號、第2032 號 起
    訴書1 份在卷可證（見本院卷（二）第54頁至第57頁），故
    上開事實，首堪認定。
 2、關於乙○○於97年9月9日，在臺北縣汐止市○○○路，遭被
    告丁○○、戊○○及姓名年籍不詳男子強押上車後，載往上
    開釣蝦場後方之鐵皮屋拘禁，拘禁期間，乙○○遭被告丁○○、戊○○辱罵，遭「阿輝」、「阿陞」分持球棒或徒手毆
    打施暴方式逼令返還投資款，簽立本票、立遺囑，乙○○佯
    稱返家，寫紙條予其女兒丙○○求救，直至警方前往查獲始
    脫困等情，業據證人乙○○於警詢時證稱：丁○○於知悉其
    躲藏在汐止市○○○路後，就帶同戊○○及另2 名姓名不詳
    男子於97年9 月9 日前去上址，強行將其控制行動後毆打，
    並將其押至上開釣蝦場後方之鐵皮屋內，每日以言語辱罵及
    恐嚇其還錢，並以塑膠繩綑綁其手腳，以球棒及拳頭毆打其
    ，且命令其不得外出及便溺於房內水桶，這段時間平均兩日
    給其吃一個便當，每天都由丁○○示意其手下戊○○及其他
    姓名不詳男子輪流打其，還強迫其寫下本票3 張及遺囑3 份
    ，直到97年9 月14日其藉口要回家拿電話才能找朋友還丁○○錢，丁○○就親自押著乙○○返家拿電話，乙○○私底下
    留一張紙條給其女兒丙○○，上面寫上被綁之地點，要女兒
    報警，丙○○才於97年9 月18日報警，警方順利將乙○○救
    出等語甚詳（見偵查卷第21頁至第22頁），於偵訊時亦證稱
    ：丁○○帶了3 人將其自汐止帶走，丁○○四處聯絡其親友
    要錢，被綁的第四天，週五晚上11時多，丁○○與另外2 人
    將乙○○帶回其家拿朋友電話，其寫小紙條塞在吹風機裡，
    隔兩天其女兒才發現，丁○○、戊○○均未打其，打其的都
    是其他人，因其沒有被關過，沒有洗澡沒有吃飯，其受不了
    ，所以叫女兒向警方報案等語（見偵查卷第67頁至第68頁）
    ，並據證人甲○○於偵查中證述：97年9 月18日18時許，被
    害人女兒丙○○及她阿姨到偵查隊報案，丙○○說她爸爸留
    字條給她說被綁在新店中正路某處釣蝦場後方之鐵皮屋，要
    警方去救他爸爸，當時丙○○有出示該字條，其上有寫新店
    市○○路釣蝦場，警方到上開釣蝦場後，上開釣蝦場後方空
    地有一個鐵皮屋，警方敲門，有人開門，屋內有丁○○、戊○○及一友人，鐵皮屋內一進去是客廳，左手邊底有一個房
    間，裡面沒有廁所，警方在該房間內發現乙○○及一名丁○○之友人，警方發現乙○○時，乙○○窩在角落，感覺很虛
    弱，而且有發抖情形，看起來有幾天沒洗澡的樣子，且乙○○看見警方時，就在哭，並表示很擔心女兒安危，將丁○○
    、戊○○與乙○○隔離後，乙○○說已經被控制行動約10天
    ，丁○○有用球棒及器具毆打他，不讓他吃飯、到外面上廁
    所，警方在房間內發現一個塑膠桶，裡面都是尿，乙○○說
    他都在該處小解等語綦詳（見偵查卷第122 頁至第124 頁）
    ，並於本院審理時證述：當時發現乙○○後，乙○○有說是
    被丁○○押起來的，且乙○○、戊○○有用球棒打乙○○，
    客觀上看乙○○像是被押起來的，因為乙○○看起來很虛弱
    ，像沒有洗澡的樣子，全身都在發抖，且乙○○說他好幾天
    沒有吃東西，外觀上沒有注意到是否有傷勢等語（見本院卷
    （二）第27頁背面），復據證人丙○○於偵查中證述：其父
    親於97年9 月18日2 天前打電話給其，叫其向其同居人要資
    料報警，其父親前後共打6 通電話，電話中說他受不了，叫
    其快點去辦保險，多少籌點錢，但並未說籌錢要做什麼，其
    從其父親留的字條內發現其父親是遭人押在新店市○○路的
    一間釣蝦場後方的鐵皮屋內等語（見偵查卷第26頁），及被
    告丁○○於警詢時自承：伊已將本票及遺囑各3 份棄置在垃
    圾桶內等語（見偵查卷第11頁），且有球棒2 支扣案可參，
    足認證人乙○○上開證詞，信而有徵，堪予採信。
 3、被告2 人雖以前詞置辯，惟衡諸常情，倘乙○○係自願前往
    被告丁○○經營之釣蝦場並借住，乙○○於97年9 月14日返
    家時豈需由被告丁○○及2 名姓名年籍不詳男子陪同？又豈
    會乘被告丁○○不知情況下塞藏紙條於吹風機內，要其女兒
    報警求救？況當時乙○○正遭臺灣臺北地方法院檢察署、臺
    灣臺南地方法院檢察署通緝中（見偵查卷第39、40頁），如
    非遭被告2 人拘禁，豈會甘冒被緝獲而遭司法機關羈押之風
    險，積極尋求警方協助，以脫離遭禁錮之狀態？尤以警員前
    來上開鐵皮屋時，乙○○即向警員表示係被被告丁○○強押
    拘禁該處，益見乙○○證述遭被告2 人妨害自由，確屬實情
    。
 4、證人己○○於本院審理時證稱；其與乙○○約在93年認識，
    乙○○邀請其投資新店安坑之公園預定地土地開發，其有投
    資350 萬，後來發現乙○○的信用不是很好，其想把投資的
    錢拿回來，乙○○就避不見面，於是告乙○○詐欺，就是在
    這個案子裡面認識丁○○，渠等幾個債權人就說若看到丁○○互相聯絡，因此當日其看到乙○○後，通知丁○○過來汐
    止市○○○路，丁○○是開車來的，有2 或3 個朋友陪同，
    其中不包含戊○○，丁○○來之後，請乙○○跟他去新店，
    剛開始口氣還滿溫和的，乙○○本來不願意，因為乙○○欠
    很多錢，他說還不了，後來丁○○跟他說在新店還有很多債
    權人，要乙○○跟他去新店談，乙○○就坐上丁○○的車跟
    丁○○走了，當丁○○與乙○○說話時，陪同丁○○前來的
    朋友在一旁沉默，但伊沒有注意看丁○○與其朋友是否有對
    乙○○簽手或勾肩搭背，因為其在做生意，其在忙，其與乙○○之債務迄今尚未解決，其當然覺得生氣等語（見本院卷
    （二）第30、31頁），惟證人己○○與乙○○間仍有債務糾
    紛之利害關係，其證言可信度本值懷疑，況證人己○○既未
    注意被告丁○○與其朋友有無對乙○○作肢體接觸，是證人
    己○○於本院審理時所為之上開證詞，自難資為有利於被告
    丁○○、戊○○之證據。又觀諸證人己○○前揭證述，乙○○原本不願與被告丁○○、戊○○等人前往新店，則被告丁○○於乙○○躲避債務，避不見面之情形下，經他人告知乙○○下落，始見及乙○○，理應不會放任乙○○離去，實屬
    顯而易見，如非被告2 人強押乙○○上車前往新店，並將其
    拘禁於上開鐵皮屋，乙○○焉會自願搭乘被告2 人之車離去
    ，且自願待在上開鐵皮屋內長達10日？
 5、綜上以觀，被告丁○○、戊○○所辯，核屬諉卸之詞，不足
    採信。本件事證明確，被告2人犯行至堪認定。
三、按刑法第302 條第1 項私行拘禁屬於主要性之規定，而以其
    他非法方法剝奪人之行動自由，則屬於補充性規定，如行為
    人之所為，既觸犯主要性規定，亦觸犯補充性規定；或由觸
    犯次要性規定，進而觸犯主要性規定時，按之主要規定優於
    補充規定原則，則只適用主要性規定予以論處即足，自不應
    宣告補充規定之罪名（最高法院30年上字1693號判例參照）
    ，且無方法結果相牽連關係之可言，亦非可予以齊列併用（
    最高法院25年上字第1954號判例、76年度台上字第1294號判
    決參照）；又刑法第302 條第1 項、第304 條之罪，均係以
    人之自由為其保護之法益；而刑法第302 條第1 項之罪所稱
    之私行拘禁或其他非法方法，已包括強暴、脅迫或恐嚇等一
    切不法手段在內；因之，如私行拘禁或以其他非法方法剝奪
    他人行動自由行為繼續中，再對被害人以脅迫或強暴之手段
    迫使被害人行無義務之事，則其脅迫或強暴之強制行為，仍
    屬於非法方法剝奪行動自由之部分行為，應僅論以刑法第30
    2 條第1 項之罪，無另成立同法第304 條之罪餘地（參見最
    高法院29年上字第2359號、第3757號判例意旨）。核被告丁○○所為係犯槍砲彈藥刀械管制條例第14條第3 項未經許可
    持有管制刀械罪及刑法第302 條第1 項私行拘禁罪，被告戊○○所為係犯刑法第302 條第1 項私行拘禁罪。被告2 人於
    私行拘禁乙○○之過程中，對乙○○行強暴、脅迫之行為，
    實已包含於私行拘禁乙○○之同一妨害自由意念之中，僅屬
    私行拘禁之部分行為，均不另論罪。檢察官雖對被告丁○○
    脅迫乙○○簽本票、遺囑部分未予起訴，惟係乙○○被拘禁
    過程中，對之所為之脅迫行為，為本案私行拘禁之部分行為
    ，本院自得一併審理。被告丁○○、戊○○與綽號「阿輝」
    、「阿陞」之成年男子，就上述私行拘禁犯行，有犯意聯絡
    與行為分擔，為共同正犯。又被告丁○○所犯未經許可持有
    管制刀械罪、私行拘禁罪，犯意個別、行為互異，應分論併
    罰。另被告丁○○前因賭博案件，經本院以95年度簡字第27
    23號判決判處有期徒刑3 月確定，嗣於95年12月5 日易科罰
    金執行完畢等情，有臺灣高等法院被告前案紀錄表附卷可參
    （見本院卷第3 頁至第5 頁），是被告丁○○於前次徒刑之
    執行完畢後，5 年以內故意再犯上述有期徒刑以上之各罪，
    均係累犯，皆應加重其刑。爰審酌被告丁○○持有上開掃刀
    ，對於社會治安及人身安全造成潛在危險，惟未持上開掃刀
    犯案，又因未能得償債務，即夥同被告戊○○任意以拘禁乙○○之方式索債，除因此造成乙○○恐懼外，更危害社會治
    安，被告2 人且於犯後飾詞否認犯行，未見悔意，惟衡酌乙○○雖於拘禁期間簽立本票3 紙，然本票業遭丟棄且因嗣後
    報警而未償分文，暨被告2 人犯罪之動機、目的、手段、參
    與之程度及擔任之角色等一切情狀，分別量處如主文所示之
    刑及諭知易科罰金之折算標準，被告丁○○部分並定其應執
    行之刑，及諭知易科罰金之折算標準。扣案之非農用掃刀1
    把，既經主管機關公告查禁，屬槍砲彈藥刀械管制條例所列
    管之刀械，自係違禁物，不問屬於犯人與否，應依刑法第38
    條第1 項第1 款規定宣告沒收。扣案球棒2 支，為共犯即被
    告丁○○所有，業據其陳明在卷（見偵查卷第11頁），且係
    供被告丁○○、戊○○共犯本件妨害自由罪所用之物，應依
    刑法第38條第1 項第2 款規定宣告沒收。
據上論斷，應依刑事訴訟法第299條第1項前段，槍砲彈藥刀械管
制條例第14條第3 項，刑法第11條前段、第28條、第302 條第1
項、第47條第1 項、第41條第1 項前段、第51條第5 款、第9 款
、第38條第1 項第1 款、第2 款，刑法施行法第1 條之1 ，判決
如主文。
本案經檢察官呂俊儒到庭執行職務。
中    華    民    國    98    年    12    月    21    日
                刑事第十九庭審判長法  官  林婷立
                                  法  官  吳俊龍
                                  法  官  高若珊
上正本證明與原本無異。
如不服本判決應於收受送達後10日內向本院提出上訴書狀，並應
敘述具體理由；其未敘述上訴理由者，應於上訴期間屆滿後20日
內向本院補提理由書（均須按他造當事人之人數附繕本）「切勿
逕送上級法院」。告訴人或被害人如對於本判決不服者，應具備
理由請求檢察官上訴，其上訴期間之計算係以檢察官收受判決正
本之日期為準。
                                  書記官  游曉婷
中    華    民    國    98    年    12    月    21    日
附錄本案論罪科刑法條全文
槍砲彈藥刀械管制條例第14條
未經許可，製造、販賣或運輸刀械者，處3年以下有期徒刑，併
 科新台幣100萬元以下罰金。
意圖供自己或他人犯罪之用，而犯前項之罪者，處6月以上5年以
下有期徒刑，併科新台幣300萬元以下罰金。
未經許可，持有或意圖販賣而陳列刀械者，處1年以下有期徒刑
、拘役或新台幣50萬元以下罰金。
第 1 項及第 2 項之未遂犯罰之。
中華民國刑法第302條
私行拘禁或以其他非法方法，剝奪人之行動自由者，處 5 年以
下有期徒刑、拘役或 3 百元以下罰金。
因而致人於死者，處無期徒刑或 7 年以上有期徒刑，致重傷者
，處 3 年以上 10 年以下有期徒刑。
第 1 項之未遂犯罰之。

司法院資訊處製作；財團法人民間司法改革基金會備份。
